【裁判字號】    89,毒抗,223
【裁判日期】    890322
【裁判案由】    毒品危害防制條例
【裁判全文】
臺灣高等法院刑事裁定                  八十九年度毒抗字第二二三號
    抗  告  人
    即  被  告  甲○○
右抗告人因毒品危害防制條例案件，不服台灣桃園地方法院中華民國八十九年一月二
十一日（八十九年度毒聲字第三六０號）第一審裁定，提起抗告，本院裁定如左：
    主  文
抗告駁回。
    理  由
一、原裁定意旨以：被告甲○○前因施用毒品案件，經依台灣桃園地方法院裁定送觀
    察、勒戒後，認無繼續施用毒品之傾向，業經台灣桃園地方法院檢察署檢察官於
    八十八年十月九日以八十八年度毒偵字第二０九號不起訴處分確定。惟查被告又
    於八十八年十一月廿五日為警查獲採尿送驗前四日內某時，在不詳地點，施用第
    二級毒品安非他命，為警於八十八年十一月廿五日，在桃園市○○路二一０巷十
    五號七樓查獲，訊據被告雖矢口否認右揭犯行，惟查被告為警查獲時所採集之尿
    液經送驗結果呈安非他命陽性反應，有桃園縣衛生局不法藥物尿液檢定書附卷可
    稽，復有安非他命一包（毛重十七公克）扣案可稽，被告所辯不足採信，其再犯
    毒品危害防制條例第十條之罪，爰依毒品危害防制條例第二十條第三項前段及觀
    察勒戒處分執行條例第三條第一項規定，聲請裁定將被告送勒戒處所觀察、勒戒
    。
二、抗告意旨以：抗告人於前案經檢察官不起訴處分後即不敢再接觸毒品，本案警員
    於八十八年十一月二十五日在桃園市○○路二一０巷十五號七樓並無查獲毒品，
    嗣警員即栽贓表示每人各一包安非他命，抗告人與警員理論，警員即表示不要說
    ，否則要以買賣查辦，且抗告人在警察局內製作筆錄採集尿液時，並沒有馬上封
    著尿液封口，抗告人認為尿液是別人的，並非抗告人的，爰聲請撤銷原裁定，另
    為合法之裁定。
三、經查，抗告人於警訊中，警員訊以警方所提供的尿液瓶是否你親自檢視、採集排
    放並封瓶捺印？被告供稱：「是我親自檢視，採集排除並封瓶捺印」等語，此有
    警訊筆錄可稽，而該瓶尿液檢查，確檢出安非他命陽性反應，亦有檢定書可憑，
    再者，抗告人於夜間不願接受警員訊問，亦有筆錄可稽，可證警訊筆錄亦具任意
    性及真實性。是上開尿液既係抗告人親自封瓶捺印，且抗告人亦無其他證據可證
    明上開尿液並非抗告人之尿液，從而原裁定認抗告人確有施用第二級毒品，應送
    勒戒處所觀察、勒戒並無違誤，抗告人執此指摘原裁定不當為無理由，應駁回其
    抗告。
四、據上論斷，依刑事訴訟法第四百十二條，裁定如主文。
中    華    民    國    八十九    年      三        月      二十二      日
                            臺灣高等法院刑事第十三庭
                                審判長法  官  常  尚  信
                                      法  官  盧  彥  如
                                      法  官  周  占  春
右正本證明與原本無異。
不得抗告。
                                      書記官  蕭  麗  珍
中    華    民    國    八十九    年      三        月      二十三      日


司法院資訊處製作；財團法人民間司法改革基金會備份。
